【裁判字號】    98,交抗,491
【裁判日期】    980803
【裁判案由】    聲明異議
【裁判全文】
臺灣高等法院高雄分院刑事裁定         98年度交抗字第491號
抗  告  人
即受處分人  甲○○
上列抗告人因違反道路交通管理處罰條例聲明異議案件，不服臺
灣高雄地方法院中華民國98年6 月29日裁定（98年度交聲字第17
40號），提起抗告，本院裁定如下：
    主  文
抗告駁回。
    理  由
一、抗告意旨略以：抗告人即受處分人並非本件違規之駕駛人，
    故收受裁決後，即由駕駛人易承平向原審聲明異議，但遭駁
    回，嗣改由抗告人提出本件異議，並非故意遲延云云。
二、按受處分人，不服道路交通管理處罰條例第8 條所定主管機
    關所為之處罰，得於接到裁決書之翌日起20日內，向管轄地
    方法院聲明異議；交通法庭認聲明異議不合法律上之程式，
    且其不合法律上之程式不能補正者，應以裁定駁回之；道路
    交通管理處罰條例第87條第1 項、道路交通案件處理辦法第
    18條定有明文。依道路交通管理處罰條例第87條規定向管轄
    法院聲明異議之期間，自裁決送達之翌日起算，並得依法扣
    除在途期間；處理違反道路交通管理事件，有關文書送達之
    規定，依行政程序法之規定；道路交通案件處理辦法第12條
    、違反道路交通管理事件統一裁罰標準及處理細則第5 條亦
    有明文。送達應於受送達人之住居所、事務所或營業所為之
    ；而於應送達處所不獲會晤應受送達人時，得將文書付與有
    辨別事理能力之同居人、受僱人或應送達處所之接收郵件人
    員；行政程序法第72條第1 項前段、第73條第1 項定有明文
    。是向管轄地方法院聲明異議者，除應以交通主管機關所列
    之受處分人為當事人外，尚須遵守法定不變期間，否則即非
    合法。
三、查抗告人所有車牌2219-MB 號自小客貨車，於民國97年6 月
    8 日18時49分許，經人駕駛行經高雄市○○路、光榮路口時
    ，因迴轉半徑過大，以致觸動感應線圈，而有紅燈右轉之交
    通違規行為，經高雄巿政府警察局掣發舉發通知單，並經高
    雄巿政府交通局開立裁決書，受列之當事人均為抗告人，且
    裁決書係97年4 月28日由郵政機關送達至高雄市○○區○○
    街21之28號3 樓抗告人住處，並經大樓管理員代為收受，有
    違規採證照片、舉發違反道路交通管理事件通知單、裁決書
    、送達證書可稽，是裁決書之送達，已生合法送達於抗告人
    之效力，聲明異議之不變期間即已開始進行，並不因非當事
    人之易承平另行聲明異議而受影響。查抗告人之住所地係在
    高雄市，依法院訴訟當事人在途期間標準第4 條第1 款第1
    目之規定，不須加計在途期間，故抗告人如欲聲明異議，應
    於接到裁決書翌日起20日內，即98年5 月18日（星期一）以
    前提出，始為合法。惟抗告人遲至98年6 月12日始向原審法
    院聲明異議，顯然已經逾越聲明異議之不變期間，其聲明異
    議為不合法律上程式，且無從補正。原審法院以此為由，裁
    定駁回抗告人之異議，核無違誤，抗告人仍執陳詞提起抗告
    ，並無理由，應予駁回。
四、據上論結，應依道路交通案件處理辦法第26條，刑事訴訟法
    第412 條，裁定如主文。
中    華    民    國    98    年    8     月    3     日
                  刑事第五庭    審判長法  官  曾永宗
                                      法  官  任森銓
                                      法  官  王伯文
以上正本證明與原本無異。
不得再抗告。
中    華    民    國    98    年    8     月    3     日
                                      書記官  黎  珍


司法院資訊處製作；財團法人民間司法改革基金會備份。
